臺灣臺南地方法院刑事判決
111年度交易字第692號
公  訴  人  臺灣臺南地方檢察署檢察官
被      告  蘇國副



上列被告因公共危險案件，經檢察官提起公訴（111年度偵字第1
2351號），被告就被訴事實為有罪之陳述，本院裁定以簡式審判
程序進行審理，判決如下：
    主  文
蘇國副犯駕駛動力交通工具而吐氣所含酒精濃度達每公升零點二
五毫克以上之罪，處有期徒刑伍月，如易科罰金，以新臺幣壹仟
元折算壹日。
    犯 罪 事 實
一、蘇國副於民國111年4月20日下午5時至5時30分許期間，在臺
    南市仁德區某友人住處飲用啤酒後，明知服用酒類後吐氣所
    含酒精濃度達每公升0.25毫克以上，不得駕駛動力交通工具
    ，仍於同日晚上8時許，自上開處所，騎乘電動自行車欲返
    回仁德區太乙路27號居所。嗣於同日晚上8時50分許，在仁
    德區太子路461號前，因行車搖晃為警攔查，經警發覺蘇國
    副身上有酒味，於同日晚上9時57分許，測得其吐氣所含酒
    精濃度為每公升0.56毫克而查獲。
二、案經臺南市政府警察局歸仁分局報告臺灣臺南地方檢察署檢
    察官偵查起訴。
    理  由
一、上開犯罪事實業據被告蘇國副坦承不諱，並有酒精濃度測定
    紀錄表、財團法人台灣商品檢測驗證中心呼氣酒精測試器檢
    定合格證書、臺南市政府警察局舉發違反道路交通事件通知
    單、現場照片及行車紀錄器翻拍照片附卷可查，足認被告之
    任意性自白與事實相符，應可採信。本案事證明確，被告犯
    行堪可認定，應依法論科。
二、核被告所為係犯刑法第185條之3第1項第1款之駕駛動力交通
    工具而吐氣所含酒精濃度達每公升0.25毫克以上之罪。
三、被告因酒後駕車案件，經臺灣嘉義地方法院分別判處有期徒
    刑2月、3月，後經裁定應執行有期徒刑4月確定；又因違反
    家庭暴力防治法案件，經臺灣嘉義地方法院判處有期徒刑3
    月確定，兩案接續執行，於110年2月10日執行完畢等情，業
    經檢察官主張並提出刑案資料查註紀錄表為據，經本院於審
    理時踐行調查辯論程序而由被告確認無誤，並有臺灣高等法
    院被告前案紀錄表在卷可憑，足證被告於受有期徒刑之執行
    完畢後，5年以內故意再犯本案有期徒刑以上之罪，為累犯
    。本院審酌被告本案與前案酒後駕車案件之犯罪類型、態樣
    、手段及所侵害法益均相同，被告於前案執行完畢後未久，
    旋即再犯本案，對刑罰的反應力薄弱，且依其犯罪情狀，認
    為如依累犯規定加重最低本刑，並不會使被告所受之刑罰超
    過其所應負擔之罪責，亦不會使其人身自由因此遭受過苛之
    侵害，無違憲法罪刑相當原則及比例原則，依刑法第47條第
    1 項規定，加重其刑（依刑事判決精簡原則，於主文不記載
    累犯）。
四、爰審酌被告國中肄業之智識程度，明知酒精成分對人之意識
    、控制能力具有不良影響，超量飲酒後會導致對週遭事務之
    辨識及反應能力較平常狀況薄弱，因而酒後駕車在道路上行
    駛，對一般往來之公眾及駕駛人自身皆具有高度危險性，竟
    仍酒後騎乘電動自行車上路，顯未能記取教訓，經警攔檢測
    得呼氣酒精濃度達每公升0.56毫克，漠視自己及公眾行之安
    全，惟其犯後坦承犯行，本次酒後駕車並未肇事造成他人傷
    亡或車輛毀損，自陳離婚，育有1女由前妻照顧，持有中度
    身心障礙證明，並有肝硬化之病史，現在公司作簡單打掃工
    作，家境勉持等一切情狀，量處如主文所示之刑，並諭知易
    科罰金之折算標準。
據上論斷，依刑事訴訟法第273條之1第1項、第299條第1項前段
，判決如主文。
本案經檢察官陳昆廷提起公訴，檢察官吳惠娟到庭執行職務。
中　　華　　民　　國　　111 　年　　7 　　月　　26　　日
                  刑事第一庭  法  官  梁淑美
上正本證明與原本無異。　　　　　　　　　
如不服本判決應於收受本判決後20日內向本院提出上訴書狀，並
應敘述具體理由。其未敘述上訴理由者，應於上訴期間屆滿後20
日內向本院補提理由書狀（均須按他造當事人之人數附繕本）「
切勿逕送上級法院」。
　　　　　　　　　            書記官  葉東平
中　　華　　民　　國　　111 　年　　7 　　月　　26　　日
附錄本案論罪科刑法條：
中華民國刑法第185條之3
駕駛動力交通工具而有下列情形之一者，處3年以下有期徒刑，
得併科30萬元以下罰金：
一、吐氣所含酒精濃度達每公升零點二五毫克或血液中酒精濃度
    達百分之零點零五以上。
二、有前款以外之其他情事足認服用酒類或其他相類之物，致不
    能安全駕駛。
三、服用毒品、麻醉藥品或其他相類之物，致不能安全駕駛。
因而致人於死者，處3年以上10年以下有期徒刑，得併科2百萬元
以下罰金；致重傷者，處1年以上7年以下有期徒刑，得併科1百
萬元以下罰金。
曾犯本條或陸海空軍刑法第54條之罪，經有罪判決確定或經緩起
訴處分確定，於十年內再犯第1項之罪因而致人於死者，處無期
徒刑或5年以上有期徒刑，得併科3百萬元以下罰金；致重傷者，
處3年以上10年以下有期徒刑，得併科2百萬元以下罰金。